臺灣高等法院臺中分院刑事裁定                    九十一年度毒抗字第三六六號
      抗  告  人
      即  被  告    甲○○
右列抗告人因違反毒品危害防制條例案件，經檢察官聲請強制戒治，不服臺灣彰化地
方法院中華民國九十一年四月十八日第一審裁定（九十一年度毒聲字第一０三九號，
聲請案號：台灣彰化地方法院檢察署，九十一年度聲戒字第三一一號），提起抗告，
本院裁定如左：
      主  文
抗告駁回。
    理  由
一、原裁定意旨略以：被告甲○○前因施用毒品案件，經觀察、勒戒後，認無繼續施
    用毒品之傾向，由臺灣彰化地方法院檢察署檢察官於民國（下同）八十七年八月
    二十四日以八十七年度偵字第六二三三號為不起訴處分確定。又因施用毒品案件
    ，經送觀察、勒戒後，認有繼續施用毒品之傾向，先送強制戒治，其所涉刑案部
    分並經本院於八十八年六月十七日以八十八年度易字第六四八號判處有期徒刑八
    月確定。詎仍不知悔改，復基於施用毒品犯意，於九十年十二月十四日或其前四
    日內之某時，在不詳處所，施用第二級毒品安非他命，為警於彰化縣和美鎮○○
    里○○路○段四六七巷二十五弄十一號查獲。訊據被告雖矢口否認上揭犯行，惟
    其獲案後所採尿液送驗結果呈安非他命類陽性反應，此有詮昕科技股份有限公司
    出具之濫用藥物尿液液檢驗報告一紙附卷可稽，復有判決書、刑案資料查註紀錄
    表在卷可考，核被告係三犯毒品危害防制條例第十條第二項之施用第二級毒品罪
    ，故依毒品危害防制條例第二十三條第二項但書規定，裁定令入戒治處所施以強
    制戒治云云。
二、抗告意旨略以：抗告人自九十年五月八日出獄後，並無再施行毒品，而抗告人此
    次因罹患重感冒，曾服用治療感冒之成藥服用，恐因藥物反應致所採得之尿液經
    送驗後呈安非他命類陽性反性，故抗告人並未有吸食第二級毒品安非他命之情事
    ，原審未查，即率行裁定被告令入戒治處所施以強制戒治一年之處分，顯有違誤
    云云。
三、經查：抗告人於九十年十二月十四日或其前四日內之某時，在不詳處所，施用第
    二級毒品安非他命之情事，業經警於彰化縣和美鎮○○里○○路○段四六七巷二
    十五弄十一號查獲，並將其獲案後所採尿液送驗結果亦呈安非他命類陽性反應，
    此有詮昕科技股份有限公司出具之濫用藥物尿液液檢驗報告一紙附卷可稽，足證
    抗告人確有吸食第二級毒品安非他命無誤。抗告人抗告意旨所指其曾因服用感冒
    藥物，恐被誤檢為含安非他命成分云云，核無可採，且抗告人所附之就醫證明亦
    與本案被查獲之時間點無涉，故其施用第二級毒品安非他命行為應可認定，被告
    所辯，皆不足採。原審法院裁定令被告入戒治處所施以強制戒治一年，於法並無
    不合。抗告為無理由應予駁回。
四、據上論斷，應依刑事訴訟法第四百十二條，裁定如主文。
中      華      民      國    九十一     年      五       月   三十一   日
                                   臺灣高等法院臺中分院刑事第六庭
                                         審判長法  官  李  文  雄
                                               法  官  邱  顯  祥
                                               法  官  陳  嘉  雄
右正本證明與原本無異。
不得再抗告。
                                               書記官  王  麗  英
中      華      民      國    九十一     年      五   月   三十一   日
                                                                        Ｆ
